臺灣屏東地方法院刑事判決             100年度訴字第1136號
公  訴  人  臺灣屏東地方法院檢察署檢察官
被      告  謝奕輝
上列被告因違反毒品危害防制條例案件，經檢察官提起公訴（10
0 年度毒偵字第1391、1523號），本院依法行簡式審判程序審理
，判決如下：
    主  文
謝奕輝施用第一級毒品，累犯，處有期徒刑柒月，扣案第一級毒
品海洛因壹包（驗後淨重零點零玖壹公克）沒收銷燬之。又施用
第二級毒品，累犯，處有期徒刑月，扣案第二級毒品甲基安非
他命貳包（驗後淨重零點壹貳壹、零點零柒伍公克）均沒收銷燬
之。應執行有期徒刑捌月，扣案第一級毒品海洛因壹包（驗後淨
重零點零玖壹公克）、第二級毒品甲基安非他命貳包（驗後淨重
零點壹貳壹、零點零柒伍公克）均沒收銷燬之。
    事  實
一、謝奕輝於民國97年間，因施用毒品案件，經本院裁定送觀察
    勒戒，於97年10月17日釋放出所，並經臺灣屏東地方法院檢
    察署檢察官以97年度毒偵緝字第57號為不起訴處分確定。又
    於99年間，因違反藥事法案件，經本院以99年度簡字第317
    號判處有期徒刑6 月確定，於100 年1 月1 日縮刑期滿執行
    完畢。詎其明知海洛因、甲基安非他命業已公告列為毒品危
    害防制條例之第一級、第二級毒品，不得持有、施用，竟基
    於施用第一級毒品之犯意，於100 年6 月21日凌晨3 時許，
    在屏東縣佳冬鄉○○村○○街5 號居處，以將海洛因摻水置
    入針筒後注射血管之方式，施用第一級毒品海洛因1 次；另
    基於施用第二級毒品之犯意，於前揭施用時點後10餘分鐘，
    在上開地點，以將甲基安非他命放入玻璃球內燒烤後吸食煙
    霧之方式，施用第二級毒品甲基安非他命1 次。嗣於同日12
    時45分許，為警持搜索票至上開居處執行搜索，並扣得第一
    級毒品海洛因1 包（驗後淨重0.091 公克）及第二級毒品甲
    基安非他命2 包（驗後淨重0.121 、0.075 公克），後徵其
    同意採尿送驗，結果呈可待因、嗎啡、安非他命、甲基安非
    他命陽性反應，而悉上情。
二、案經屏東縣政府警察局東港分局報告臺灣屏東地方法院檢察
    署檢察官偵查起訴。
    理  由
一、本件被告謝奕輝所犯係死刑、無期徒刑或最輕本刑為3 年以
    上有期徒刑以外之罪，亦非屬臺灣高等法院管轄第一審之案
    件，其於準備程序中就被訴事實為有罪之陳述，經本院告知
    簡式審判程序之旨，並聽取當事人意見後，本院合議庭依刑
    事訴訟法第273 條之1 第1 項為裁定，由受命法官獨任進行
    簡式審判程序，合先敘明。
二、上揭犯罪事實，業經被告坦承不諱，復據前開採尿檢驗結果
    ，亦呈可待因、嗎啡、安非他命及甲基安非他命陽性反應，
    有正修科技大學超微量研究科技中心尿液檢驗報告、被告之
    尿液採證編號姓名對照表等件為憑（見偵卷第1523號第29頁
    ，警卷第27頁），另外尚有屏東縣政府警察局東港分局刑事
    案件報告書所示員警查獲情形在卷可參（見偵卷第1523號第
    1 頁），以及扣案第一級毒品海洛因1 包（驗後淨重0.091
    公克）、第二級毒品甲基安非他命2 包（驗後淨重0.121 、
    0.075 公克），俱經檢驗確認無訛，此有高雄市立凱旋醫院
    濫用藥物成品檢驗鑑定書2 份附卷可稽（見偵卷第1523號第
    18、28頁）。是認被告之自白與事實相符，堪予採信，其犯
    行洵足認定，應依法論科。
三、查被告前因施用毒品案件，經法院裁定送觀察勒戒，有臺灣
    高等法院在監在押全國紀錄表及臺灣高等法院前案紀錄表各
    1 份為憑，被告於觀察勒戒執行完畢後，5 年內再犯本件施
    用毒品罪，依毒品危害防制條例第23條第2 項之規定，應予
    依法追訴。
四、按海洛因、甲基安非他命分別係毒品危害防制條例第2 條第
    2 項第1 款、第2 款所定第一級、第二級毒品。核被告所為
    ，係犯毒品危害防制條例第10條第1 項之施用第一級毒品罪
    、同條第2 項之施用第二級毒品罪。被告持有毒品之低度行
    為均應被施用之高度行為所吸收，不另論罪。被告所犯前揭
    2 罪間，犯意個別、行為互殊，應分論併罰。被告曾受如事
    實欄所載判刑執行等情，有上開前案紀錄資料足稽，其於徒
    刑執行完畢後，5 年內故意再犯本件有期徒刑以上之罪，為
    累犯，均應依刑法第47條第1 項加重刑度。爰審酌被告業有
    前揭毒品前案，仍不思自律，猶陷於毒癮之害而復為本案數
    罪，實有判處相當期間監禁矯治之必要，惟念及被告尚能坦
    然面對刑責、坦承犯行不諱等一切情狀，各量處如主文所示
    之刑，併依法定應執行刑，以資懲儆。
五、扣案海洛因1 包（驗後淨重0.091 公克）、甲基安非他命2
    包（驗後淨重0.121 、0.075 公克），分別為查獲被告施用
    第一級、第二級毒品犯行之毒品，業如前述，而各該包裝袋
    因與毒品附和、無法析離，自應併視為扣案毒品，依毒品危
    害防制條例第18條第1 項前段均宣告沒收銷燬之。
據上論斷，應依刑事訴訟法第273 條之1 第1 項、第299 條第1
項前段，毒品危害防制條例第10條第1 項、第2 項、第18條第1
項前段，刑法第11條前段、第47條第1 項、第51條第5 款，判決
如主文。
本案經檢察官許英輝到庭執行職務
中    華    民    國   100    年    11    月    3     日
                  刑事第四庭    法  官  邱瓊瑩
以上正本證明與原本無異。
如不服本判決應於收受判決後10日內向本院提出上訴書狀，並
應敘述具體理由；其未敘述上訴理由者，應於上訴期間屆滿後
20日內向本院補提理由書（均須按他造當事人之人數附繕本）
「切勿逕送上級法院」。
中    華    民    國   100     年    11    月    3     日
                                書記官  邱淑婷
附錄本判決論罪科刑法條：
毒品危害防制條例第10條
施用第一級毒品者，處六月以上五年以下有期徒刑。
施用第二級毒品者，處三年以下有期徒刑。